臺灣高等法院花蓮分院民事判決  
111年度上易字第32號
上  訴  人  甲             姓名住所詳卷
訴訟代理人  吳明益律師
複  代理人  闕言霖律師
被  上訴人  BS000-A108120   姓名住所詳卷
兼上一人
法定代理人  BS000-A108120B  姓名住所詳卷                
共      同
訴訟代理人  吳美津律師
上列當事人間請求侵權行為損害賠償事件，上訴人對於中華民國
111年4月29日臺灣花蓮地方法院111年度訴字第4號第一審判決提
起上訴，本院於民國111年10月18日言詞辯論終結，判決如下：
    主  文
上訴駁回。
第二審訴訟費用由上訴人負擔。
　　事實及理由
壹、程序方面
　　按行政機關、司法機關及軍法機關所製作必須公示之文書，
    不得揭露被害人之姓名、出生年月日、住居所及其他足資識
    別被害人身分之資訊，性侵害犯罪防治法第2條第1項、第12
    條第2項分別定有明文。另性侵害犯罪防治法第12條所定其
    他足資識別被害人身分之資訊，包括被害人照片或影像、聲
    音、住址、親屬姓名或其關係、就讀學校與班級或工作場所
    等個人基本資料，性侵害犯罪防治法施行細則第6條亦有明
    定。查本件被上訴人起訴主張上訴人所涉之侵權行為事實係
    犯性侵害犯罪防治法第2條所定之罪，故本案判決對於足資
    識別被上訴人身分之資訊，或以代號稱之，先予敘明。　　
貳、實體方面
一、被上訴人主張：
　㈠被上訴人BS000-A108120B（下稱B女）為被上訴人BS000-A108
    120（下稱A女）之母，被上訴人A女為民國00年0月生。上訴
    人原為花蓮縣某國民小學（實際國小名稱詳卷，下稱系爭國
    小）老師，於105年學年度起，擔任A女就讀系爭國小4年級
    至6年級之導師、夜光天使課後輔導老師、田徑隊老師。
　　惟上訴人竟對被上訴人A女為下列妨害性自主之行為：
　　⒈105年9月間某日，在系爭國小教室內，上訴人先將手放在
      被上訴人A女之肩膀上，壓住被上訴人A女肩膀，再往下摸
      ，摸到被上訴人A女之胸部，並以手指揉捏被上訴人A女之
      胸部，持續至少10秒，次數1次。
　　⒉自106年9月至108年6月18日止，在系爭國小教室內，上訴
      人趁教導被上訴人A女寫作業時，先以左手搭被上訴人A女
      之左肩，手再往下滑，以手指揉捏被上訴人A女之胸部，
      持續至少10秒鐘，寒暑假除外每週1次，共76次。
　　⒊於108年2月至6月間之某兩日，在系爭國小體育器材室內，
      上訴人利用被上訴人A女至體育器材室放物品之機會，將
      被上訴人A女之方向轉向自己，先以手抱住被上訴人A女並
      將其舉起，再以自己之臉部摩擦、磨蹭被上訴人A女之胸
      部，持續至少10秒鐘，共2次。
　　上訴人上開所為已不法侵害被上訴人A女性自主權，被上訴
    人A女年紀幼小即遭受上開傷害，致其身心受創，並產生異
    常心理症狀，且係終生無法消滅之被害記憶，其所受之精神
    上痛苦實難以彌補回復，爰依民法第184條第1項前段、第19
    5條第1項規定，請求上訴人賠償其精神慰撫金新台幣（下同
    ）100萬元。聲明：上訴人應給付被上訴人A女100萬元，及
    自刑事附帶民事起訴狀繕本送達上訴人翌日即109年12月12
    日起至清償日止，按年息5%計算之利息，並陳明：願供擔保
    ，請准宣告假執行（被上訴人A女就原判決駁回其超過70萬
    元之訴部分，未提起上訴或附帶上訴，已經確定）。
　㈡又被上訴人B女對被上訴人A女有保護及教養之權利義務，被
    上訴人A女遭上訴人上開不法侵害，被上訴人B女身為母親衡
    情自受有痛苦，需付出更多心力帶領並協助被上訴人A女減
    少創傷，上訴人係不法侵害被上訴人B女身為父母關係之身
    分法益且情節重大，爰依民法第184條第1項前段、第195條
    第3項準用第1項規定，請求上訴人賠償其精神慰撫金30萬元
    等語。聲明：上訴人應給付被上訴人B女30萬元，及自刑事
    附帶民事起訴狀繕本送達上訴人翌日即109年12月12日起至
    清償日止，按年息5%計算之利息，並陳明：願供擔保，請准
    宣告假執行（被上訴人B女就原判決駁回其超過10萬元之訴
    部分，未提起上訴或附帶上訴，已經確定）。
　㈢關於上訴人上訴部分，均答辯聲明：上訴駁回。
二、上訴人則以：
  ㈠上訴人僅為「性騷擾」犯行，並無以強制手段對於被上訴人A
    女為長時間、壓制意志而為強制猥褻行為。公訴意旨認上訴
    人在教室內先以手壓住被上訴人A女肩膀，再往下觸碰 ，並
    揉捏被上訴人A女胸部每次約30秒，然被上訴人A女於審理時
    則已改稱為10秒，是被上訴人A女陳述已無法完全採信。
  ㈡由以下客觀事實分析，上訴人之行為，應僅構成性騷擾：
　　⒈本案案發場所：上訴人在學校或教室內公開場所，未經被
      上訴人A女之同意，趁批改作業之際，藉機觸碰被上訴人A
      女之腰部或胸部。
　　⒉本案案發時間：上訴人在大庭廣眾之課堂上，觸碰被上訴
      人A女之腰部或胸部，未耗費大量時間，不具有延時性特
      徵，僅有短暫性、偷襲性之表徵。
　　⒊本案行為方式：上訴人在被上訴人A女不及防備之下，其行
      為在數秒內發生及結束，尚未達被上訴人A女性意思自由
      受壓制之程度。
　　⒋本案被害結果：被上訴人A女事後感受屈辱或不舒服感，但
      未達到嚴重精神損害或創傷後壓力症候群現象，客觀上未
      能引起他人之性慾，亦未達滿足上訴人之性慾。
  ㈢且本案經校方行政調查後，認定上訴人對於包括被上訴人A女
    等學生之肢體碰觸行為，具敵意性、非交換性之性騷擾，且
    情節重大。
　㈣原審對於侵權行為之態樣、手段、侵害情形、侵害程度等重
    要事實之認定，單憑一審刑事判決為基礎，似有率斷之嫌。
    又上訴人侵權行究為「性騷擾」或「強制猥褻」，對於被害
    人所受侵害之程度、方式、影響甚鉅，當以釐清事實為審酌
    慰撫金之認定基礎。
  ㈤並於原審答辯聲明：駁回被上訴人之訴；如受不利判決，願
    供擔保，請准宣告免為假執行。上訴聲明：原判決不利於上
    訴人部分廢棄；廢棄部分，被上訴人在第一審之訴及假執行
    聲請均駁回。
三、本院判斷：
　㈠按因故意或過失，不法侵害他人之權利者，負損害賠償責任
    。不法侵害他人之身體、健康、名譽、自由、信用、隱私、
    貞操，或不法侵害其他人格法益而情節重大者，被害人雖非
    財產上之損害，亦得請求賠償相當之金額。前二項規定，於
    不法侵害他人基於父、母、子、女或配偶關係之身分法益而
    情節重大者，準用之。民法第184條第1項前段、第195條第1
    項前段、第3項定有明文。
　㈡被上訴人主張被上訴人B女為被上訴人A女之母，被上訴人A女
    為96年9月生，於本件侵權行為發生時A女年僅9歲至11歲。
    上訴人為系爭國小老師，擔任A女4年級至6年級之導師、夜
    光天使課後輔導老師、田徑隊老師等節，有被上訴人之戶籍
    資料、系爭國小性別平等委員會調查報告等證可參（原審卷
    附證件袋內及限閱卷），堪信為真實。
　㈢按刑事訴訟判決所認定之事實，固非當然有拘束民事訴訟判
    決之效力，但民事法院調查刑事訴訟原有之證據，而斟酌其
    結果以判斷事實之真偽，並於判決內記明其得心證之理由，
    即非法所不許（最高法院49年台上字第929號判例參照）。
    經查：被上訴人指訴上訴人侵權行為各節，經檢察官起訴後
    ，原審法院以109年度侵訴字第16號、110年度侵訴字第2號
    、110年度侵訴字第4號刑事判決認定上訴人有罪（現上訴本
    院審理中），此有該刑事判決可稽（原審卷第15頁至第52頁
    ），並經本院調閱上開卷證資料查核屬實。兩造復同意援引
    下列證據資料作為本案訴訟使用（本院卷第152頁），故本
    院調查刑事訴訟原有之證據，斟酌其結果以判斷事實之真偽
    ，非法所不許。
　㈣本件侵權事實之認定：
　　⒈被上訴人A女對於本案侵權事實，於刑事案件中證述如下：
  　　⑴警詢時證述：我國小4年級開學沒多久，到6年級畢業典
        禮前1天108年6月18日，遭上訴人妨害性自主，地點是
        在學校我們平常上課的教室。（刑事一審判決書附表一
        編號4）我第1次是在4年級開學的時候，老師把班上分
        組，我剛好是當組長，因為我的組員功課沒有寫，所以
        他就把我叫過去，我就站在他的右邊，然後他就開始念
        我說為什麼沒有管好組員，念完之後他就用右手先摸我
        的肩膀，就開始往我胸部的方向摸跟揉我的胸部，時間
        有1分鐘以上，摸完之後再拍一次肩膀就叫我回去了。
        我當下有往旁邊走躲開，但他又把我拉回去繼續摸，我
        覺得不舒服，但是他是老師，所以我不敢講。（刑事一
        審判決書附表一編號5）我每天早上會交功課給老師，
        老師改完的時候，發現我的功課有錯，就會叫我過去，
        拉我過去坐他的腿上，說要教我功課，就用一隻手從我
        的肩膀一直摸下去到我的胸部，時間都會持續到1分鐘
        以上，教完之後他會跟我說還有什麼不懂的地方可以請
        教他，就叫我回座位。當時都有同學在教室，但因為老
        師都在講台的後面摸我，所以都會被遮住。（刑事一審
        判決書附表一編號6）我就讀6年級下學期的時候，大概
        6月左右，有一天在練田徑的時候，其他同學在川堂拉
        筋，老師就叫我進體育器材室，我進去之後，老師就把
        我抱起來，用他的臉一直磨蹭我的胸部，時間持續約30
        秒左右，用完之後他就把我放下來，叫我去跟其他同學
        一起拉筋（本院卷第53頁至第61頁）。
　　　⑵偵訊時證述：上訴人是我4年級至6年級的班級導師。（
        刑事一審判決書附表一編號4)第1次是發生在4年級上學
        期剛開學沒多久，上訴人把我們班分組，我是組長，上
        訴人叫我到教室後面，因為我的組員沒有寫功課，上訴
        人叫我管好組員，邊講邊把右手放在我的肩膀，手就慢
        慢往下，用手指碰我的胸部，揉我的胸部，我嚇到往後
        退，上訴人就抓住我的肩膀，又將手放在我的胸部上，
        大概揉了至少30秒，摸完我的胸部就拍我的肩膀，叫我
        回去。（刑事一審判決書附表一編號5)從5年級開始，
        上上訴人課時，教室裡面黑板正前方有6張小桌子合併
        成1個大桌子，上訴人教題目時會坐在我右手邊，我也
        坐著，面對其他同學的方向，上訴人會伸出左手越過我
        ，搭我的左肩，然後手往下滑，揉我的左邊胸部，持續
        約30秒左右，這個狀況發生很多次，從5年級開始，除
        了寒暑假以外，1個禮拜至少有2、3次。（刑事一審判
        決書附表一編號6)6年級下學期練田徑時，我跟同學在
        體育器材室裡放東西，正要走出去時上訴人把我叫住，
        當時門是打開的，上訴人本來在我的側面，把我轉向他
        ，並把我抱住，說了一些話，說的內容我忘記了，上訴
        人用臉磨蹭我的胸部，他的臉一直動來動去，時間大約
        30秒，把我放下後，就叫我出去跟其他同學一起拉筋，
        發生過2次這種情形，都在體育器材室。我除了第1次有
        往後退，其他次沒有反抗，因為我怕反抗的話，不知道
        上訴人會有什麼反應等語（本院卷第63頁至第67頁）。
　　　⑶審理時證述：上訴人在4年級至6年級擔任我的導師，（
        刑事一審判決書附表一編號4)被告第1次碰我是在4年級
        上學期剛開學，地點在教室裡老師的座位上，上訴人先
        將手放在我的肩膀上，再往下摸，摸我的胸部，我忘記
        他是摸哪一邊的胸部，是用左手的手指摸，是用揉的方
        式，時間至少持續10秒，我當時有嚇到，就往後退，上
        訴人把我拉回去繼續摸，我當時嚇到，所以對這件事情
        印象深刻。（刑事一審判決書附表一編號5)5、6年級的
        時候，上訴人用一樣的方式摸我，就是將手指放在我的
        胸部上，揉了至少10秒鐘，時間是持續的，地點在教室
        講桌或前面的桌子，每次都是在教室內，上訴人摸我的
        胸部的頻率大約一個星期3次，沒有固定的時間。（刑
        事一審判決書附表一編號6)在6年級下學期，我去體育
        器材室放東西時，上訴人在體育器材室裡面抱我，用臉
        碰、磨蹭我的胸部，他的臉一直動來動去，大約持續10
        秒的時間，現場沒有其他人，次數有2次，我當時害怕
        到不敢動。我不願意讓上訴人碰我的身體，但我不敢反
        抗上訴人，因為他很兇。上訴人每次侵犯我都是在早上
        上課期間，當時有其他人在，但他們看不到，因為是背
        對他們，有時候則是沒有其他人在等語（本院卷第69頁
        至第79頁）。
　　　⑷綜上，被上訴人A女關於上訴人在其4年級上學期與5、6
        年級時，先將手放在A女之肩膀上，再將手往下滑至A女
        胸部後，以手指揉A女之胸部，以及上訴人在體育器材
        室時，將A女抱起後，用臉磨蹭A女胸部等情節，前後所
        述一致，過程具體詳盡，以A女當時9至11歲之年紀，應
        非日常生活所得經驗之事，若非親身經歷，自難如此詳
        述，堪認其所述內容，憑信性甚高。而被上訴人A女在
        被害時不可能時刻留意時間，且此事涉個人感受之問題
        ，其對於上訴人揉胸時間之長短，雖曾於警詢時稱約1
        分鐘以上，偵訊時稱至少30秒，原審時稱至少10秒時間
        ，而有變遷不確定之情，但其對於上訴人侵權之態樣及
        每次侵權行為具延時性等之陳述則為明確（本院卷第75
        頁），故此部分之微瑕，實不足以撼動被上訴人A女指
        訴之真實性。
　　⒉上訴人對被上訴人A女指訴之侵權事實，雖均以其所犯僅構
      成性騷擾，非強制猥褻犯罪等語置辯。
　　　⑴據上訴人於刑案中辯稱：對於起訴書附表編號3第1點，
        確實的時間我不記得了，地點在教室，我有用手肘碰到
        被上訴人A女的胸部，我沒有捏被上訴人A女胸部和臉頰
        ，時間約1至2秒，是用手肘順勢滑過去，我印象中被上
        訴人A女沒有反抗或躲開。對於起訴書附表編號3第2點
        ，我對於時間不確定、對地點我沒有意見，我沒有用手
        捏揉被上訴人A女的胸部，我是用手肘順勢滑過去的方
        式碰觸被上訴人A女的胸部，時間約1至2秒，頻率約為
        每週1次，印象中被上訴人A女沒有反抗。對於起訴書附
        表編號3第3點之時間、地點沒有意見，是因為被上訴人
        A女快要跌倒，所以我出手抱她的腰，順勢用臉觸碰被
        上訴人A女的胸部，時間約5秒以內，次數為2次，我印
        象中被上訴人A女沒有反抗（本院卷第81頁至第94頁）
        。
　　　⑵然上訴人於系爭國小性別平等教育委員會調查時，陳稱
        「甲生（即被上訴人A生，下同）他來高講桌前面改作
        業啊，我會這樣子把他拉過來，就是…教導他作業，然
        後…應該是壓著肩膀吧。然後手就這樣…從肩膀這樣順勢
        下去這樣，就趁機佔他便宜一下啊」、「我是…抓著他
        的肩膀，是因為有時候他站比較遠或請他過來，是這樣
        子才抓著他的肩膀。沒有用肩膀去壓制，沒有…你說往
        下壓，那個沒有啦。」、「我的意思是、我的用意是請
        他過來就近這樣…我是這樣子過來，叫他過來的時候，
        然後手順勢摸下去。」（遮隱卷第23頁）、「剛剛講到
        的6年級跳高那一次。在體育器材室，用臉去磨蹭他的
        胸部那一次。……他那一次是做跳高的時候，可能站不穩
        ，然後我就趁機…扶他起來的時候，把他抱起來。就是
        一樣，趁他沒有防備的時候，就是他站不穩的時候把他
        抱起來，然後順勢用臉去磨蹭他這樣子，我的用意是騷
        擾他，不是要強制他。」、「（委員：在跟他互動過程
        中，你有沒有留意過他的神情？）有，他的表情就是呆
        住這樣。」（遮隱卷第24頁）、「(委員：甲生陳述有
        一部份是你曾經把他留下來，從後面把他抱住。然後甚
        至那時候可能胸有…碰到或是停在胸部或是搓揉這部分
        的陳述？）有可能，但是我想不清楚。放學之後的…應
        該有，那是在5年級以後。就是像比如說夜光天使、放
        學的時候，大家可能在收東西或是整理教室的時候。也
        是…跟他叫過來講話一下，然後順勢這樣摸下去。就是
        很好奇。……所以有時候就是界線沒有拿捏清楚，就是越
        陷越深，知道這樣做是不對的，但是還是去做。」（遮
        隱卷第24頁至第25頁）等語，雖仍避重就輕，但已足證
        被上訴人A女前開指訴內容之背景事實確實發生。
　　⒊而在本案曝光前，上訴人前開侵權事實，已據被上訴人A女
      向同學反應，據該同學證稱「6上時候，甲生他就覺得很
      奇怪，為什麼就他一個被老師這樣摸，他就一直抱怨說，
      老師一直摸他。然後他就很生氣。」（遮隱卷第29頁），
      也有同學目睹被上訴人A女被害之過程，而證述「我之前
      有看過老師對甲生這樣子做，老師是沒有摸他的下體，就
      只有摸他胸部。就是他有反抗，然後他會走出來，然後我
      就會看到。」（遮隱卷第29頁）、「5年級，就是戊師（
      指上訴人）叫甲生過來的時候。老師勾著甲生的腰寫功課
      ，那種很像勾肩搭背。然後左手摟著他的腰靠過來。但是
      甲生就是有一點點那種身體向外的動作，不是那麼依靠的
      感覺。我有問過甲生，我記得他說很不喜歡。」（遮隱卷
      第30頁）等語，有系爭國小性別平等委員會相關人之訪談
      紀錄可查。益證被上訴人A女所述上訴人妨害性自主之侵
      權事實為真。
　　⒋又本案發現經過，係因某次活動中，有證人無意間聽到代
      號BS000-A108130之被害人與表姊言談間提及遭上訴人碰
      觸身體隱私部位之事，繼續追問之下才發現本案，並非有
      被害人因與上訴人發生糾紛、衝突，亦非被害人刻意提起
      ，而對上訴人提告（本院卷第66頁、遮隱卷第5頁至第6頁
      ）。再由系爭國中性別平等教育委員會調查發現，被上訴
      人A女因功課和行為表現尚佳，受到上訴人許多關愛，故
      被上訴人A女與上訴人互動甚佳，被上訴人A女僅私下向同
      學抱怨，並無意追究上訴人之犯行，實難認被上訴人A女
      有構陷上訴人於罪，而刻意虛構情節、羅織罪名之情事，
      更證被上訴人A女證述真實可信。
　　⒌按刑法所處罰之強制猥褻罪，係指姦淫以外，基於滿足性
      慾之主觀犯意，以違反被害人意願之方法所為，揆其外觀
      ，依一般社會通念，咸認足以誘起、滿足、發洩人之性慾
      ，使被害人感到嫌惡或恐懼之一切行為而言；復按所謂其
      他「違反其意願之方法」，應係指該條所列舉之強暴、脅
      迫、恐嚇、催眠術以外，其他一切違反被害人意願之方法
      ，妨害被害人之意思自由者而言，不以類似於所列舉之強
      暴、脅迫、恐嚇、催眠術等相當之其他強制方法，凡足以
      壓抑被害人之性自主決定權為必要時，即符立法本旨（最
      高法院102年度台上字第331號、第2113號判決要旨參照）
      。而女性之胸部，係屬女性性徵之身體隱私部位，衡諸社
      會通念，倘予撫摸、揉捏、按壓，無論主、客觀均可認行
      為人係意在滿足、發洩己身之性慾，亦足使被害人感到嫌
      惡、恐懼，要屬無疑。查上訴人於行為時係成年人，被上
      訴人A女則為9歲至11歲之孩童，以兩人為師生關係及身形
      之差異，及被上訴人A女曾以閃躲、後退方式表達其拒絕
      之意思，上訴人卻仍執意以手撫摸、揉捏、按壓被上訴人
      A女胸部，被上訴人A女當下已感到不舒服、不願意、害怕
      ，並非事後才感到憤怒或羞愧，又上訴人行為時既避開其
      他同學可看見之方向，或趁無人在場時遂行本件犯行，甚
      至環抱A女以臉蹭其胸部之方式，持續一段時間，其所辯
      僅順勢滑過去或短暫以臉磨蹭被上訴人A女胸部乙詞，應
      不可採。從而，被上訴人A女主張上訴人侵權行為，均屬
      強制猥褻行為無訛。
　㈤是以，上訴人身為被上訴人A女之師長，竟於任教期間在系 
    爭國小教室內觸碰被上訴人A女之胸部，嚴重破壞家長學生
    對老師之信任，且被上訴人A女被害當時僅約9歲至11歲間，
    上訴人此一行為實已造成身為學生之被上訴人A女身心創傷
    ，已屬故意不法侵害被上訴人A女之性自主權，有害於A女貞
    操、身體、健康，故被上訴人A女依民法第184條第1項前段
    、第195條第1項前段規定，請求上訴人賠償損害，自屬有據
    。又被上訴人B女為被上訴人A女之母，上訴人對被上訴人A
    女有上開不法侵害其性自主權之行為，應亦已屬不法侵害被
    上訴人B女基於因母親身分對被上訴人A女之身分法益而情節
    重大，故被上訴人B女依民法第184條第1項前段、第195條第
    3項準用第1項前段規定，請求上訴人賠償損害，亦為有理由
    。
　㈥再按慰藉金之賠償須以人格權遭遇侵害，使精神上受有痛苦
    為必要，其核給之標準固與財產上損害之計算不同，然非不
    可斟酌雙方身分、資力與加害程度，及其他各種情形核定相
    當之數額（最高法院51年台上字第223號判例意旨參照）。
　　⒈原審因此審酌被上訴人A女就學中；被上訴人B女國小畢業
      ，在監服刑中（原審卷第65頁）；上訴人碩士畢業，現於
      代書事務所工作，月收入約3萬多元（原審卷第94頁），
      及所提出之109年度綜合所得稅各類所得資料清單及全國
      財產稅總歸戶財產查詢清單、學歷證明、獎狀及獎懲令等
      資料（原審卷附證件袋內）。並衡以兩造之稅務電子閘門
      財產所得調件明細表（原審卷附證件袋內）所示渠等財產
      狀況、及被上訴人B女在監在押資料（原審卷附證件袋內
      ）顯示其自105年9月26日入監服刑，長期在監等情，暨上
      訴人上開侵權行為，對被上訴人所造成之傷害及精神上痛
      苦等一切情事，認被上訴人A女請求其受非財產上之損害
      賠償金額100萬元、被上訴人B女請求其受非財產上之損害
      賠償金額30萬元等金額均過高，應酌減為被上訴人A女得
      請求其受非財產上之損害賠償金額為70萬元、被上訴人B
      女得請求其受非財產上之損害賠償金額為10萬元。
　　⒉本院再審酌被上訴人A女於本案侵權行為發生時，年僅9歲
      至11歲，上訴人為被上訴人A女師長，具有權威性，因上
      訴人對於被上訴人A女之功課及生活多所指導及照顧，造
      成被上訴人A女於本件侵權行為發生當時雖感到不舒服，
      也不敢對外宣揚求助，其身心陷入矛盾及複雜之情緒中。
      以上訴人對被上訴人A女侵權行為之態樣、次數、時間將
      近3年，對於被上訴人A女人格及人際關係發展可能造成之
      影響。及被上訴人B女為A女之母親，其為單親家庭，勢必
      因本件侵權發生，須更多的陪伴、引領被上訴人A女走出
      陰霾，更多的關懷減少A女的創傷反應，此復原之路恐漫
      長不易，而受有之精神痛苦等情。認原判決核給被上訴人
      A女慰撫金70萬元、被上訴人B女10萬元，尚屬允洽。
四、綜上所述，被上訴人依侵權行為法律關係，請求上訴人應給
    付被上訴人A女70萬元、B女10萬元，及均自刑事附帶民事起
    訴狀繕本送達上訴人翌日即109年12月12日（附民卷第33頁
    所附送達證書）起至清償日止，按年息5%計算之利息，為有
    理由，應予准許。原審判命給付之金額，核無違誤，上訴人
    就其敗訴部分提起上訴，指摘原判決不當，求予廢棄改判，
    為無理由，應駁回其上訴。
五、本件事證已臻明確，兩造其餘之攻擊或防禦方法及所用之證
    據，經本院斟酌後，認為均不足以影響本判決之結果，爰不
    逐一論列，附此敘明。
中　　華　　民　　國　　111 　年　　11　　月　　15　　日
                  民事庭審判長法  官  林信旭
                              法  官  顏維助
                              法  官  劉雪惠
以上正本係照原本作成。
本件不得上訴。
中　　華　　民　　國　　111 　年　　11　　月　　15　　日
                              書記官  林鈺明